臺灣高雄地方法院刑事判決　　　　　　　94年度易字第2026號
公　訴　人　臺灣高雄地方法院檢察署檢察官
被　　　告　乙○○
　　　　　　丙○○
上列被告等因賭博案件，經檢察官聲請簡易判決處刑（聲請案號
：臺灣高雄地方法院檢察署94年偵字第5428號），經本院認為不
應逕以簡易判決處刑，改依通常程序審理，嗣經本院進行準備程
序時，因被告二人就被訴犯罪事實均為有罪之陳述，經本院告知
簡式審判程序意旨，並聽取公訴人及被告之意見後，本院合議庭
裁定由受命法官獨任依簡式審判程序審理、判決如下：
    主  文
乙○○共同以賭博為常業，處有期徒刑月，如易科罰金，以
佰元折算壹日；緩刑貳年。如附表一所示之物，均沒收之。
丙○○在公眾得出入之場所賭博財物，處罰金壹仟元，如易服勞
役，以佰元折算壹日。如附表二所示之賭資陸佰元，沒收之。
    事  實
一、乙○○自民國94年1 月間起，受雇於林榮權（業經本院94年
    度簡上字第424 號判處有期徒刑5 月確定），並在林榮權所
    經營設於高雄巿三民區○○路185 號1 樓之公眾得出入場所
    「遊戲王電子遊戲場」內，負責兌換代幣、洗分及兌換點數
    卡之工作；唐丁山（業經本院94年度簡字第186 號判處有期
    徒刑4 月，現另案上訴中）則自92年11月起，受雇於黃婉貞
    （業經本院94年度簡上字第424 號判處有期徒刑5 月確定）
    ，並在黃婉貞所經營設於同上揭遊戲場地址之「捷揚超商」
    內，擔任超商店員之工作。乙○○、唐丁山均明知林榮權在
    其所經營「遊戲王電子遊戲場」之公眾得出入場所內，設置
    電動賭博機具滿貫大亨、賽馬、金龍鳳種類19台（含ＩＣ板
    共19塊），用以與至該遊戲場之不特定顧客對賭財物，其方
    式係賭客以1 分積分兌換1 分點數之方式開始賭玩電動機具
    ，待賭客玩畢後，以機具內累積之分數兌換為積分卡，再將
    積分卡換取貼有標示點數之盒子（內裝有手錶、布偶娃娃等
    物）後，持該點數盒子向黃婉貞所經營之「捷揚超商」以兌
    換現金，藉此射倖之賭博方式，計算輸贏，而賭博財物，並
    賴以維生。詎乙○○、唐丁山仍各基於與林榮權、黃婉貞常
    業賭博之犯意聯絡，乙○○為賭客兌換點數卡及標示點數之
    盒子，唐丁山則為賭客兌換現金；嗣於94年2 月24日晚上8
    時50分許，適有丙○○在上開遊戲場打玩賭博性電動玩具「
    滿貫大亨」完畢，贏得600 分積分，即要求乙○○洗分兌換
    點數卡600 點，再兌換標示有600 點之盒子1 個，旋持該盒
    子至「捷揚超商」門口向唐丁山兌換現金新臺幣（下同）60
    0 元得手後，適為警當場搜索查獲，並扣得如附表一之電子
    遊戲機台19台（含ＩＣ板共計19塊）、代幣５千５百枚、點
    數卡５０張、貼有點數之盒子２個、各機臺資金入出明細表
    １張，附表二賭客洗分所兌換之賭資６百元。
二、案經高雄市政府警察局三民第二分局報請臺灣高雄地方法院
    檢察署檢察官偵查、聲請簡易判決處刑。
    理  由
壹、程序方面
一、按除被告所犯為死刑、無期徒刑、最輕本刑為三年以上有期
    徒刑之罪或高等法院管轄第一審案件者外，於法院行準備程
    序進行中，被告先就被訴事實為有罪之陳述時，審判長得告
    知被告簡式審判程序之旨，並聽取當事人、代理人、辯護人
    及輔佐人之意見後，裁定進行簡式審判程序；且受命法官行
    準備程序，與法院或審判長有同一之權限；又簡式審判程序
    之證據調查，不受刑事訴訟法第159 條第1 項、第161 條之
    2 、第161 條之3 、第163 條之1 及第164 條至第170 條規
    定之限制，刑事訴訟法第273 條之1 第1 項、第279 條第2
    項前段、第273 條之2 分別定有明文。
二、查本件被告等所犯為死刑、無期徒刑、最輕本刑為三年以上
    有期徒刑以外之罪，且非高等法院管轄第一審之案件，其於
    準備程序就前揭被訴事實為有罪之陳述，經受命法官告知簡
    式審判程序之旨，並聽取當事人之意見後，本院認無不得或
    不宜改依簡式審判程序進行之處，爰依刑事訴訟法第273 條
    之1 第1 項、第284 條之1 規定，裁定本件由受命法官獨任
    進行簡式審判程序，合先敘明。
貳、實體方面
一、上揭犯罪事實，業據被告乙○○、丙○○於本院94年12月23
    日準備程序、審判時均供承不諱，並有臨檢現場紀錄表、搜
    索票及其搜索、扣押筆錄、扣押物品目錄表、照片12張、高
    雄市政府營利事業登記證、遊戲場營業級別證、超商員工公
    休表、超商每日營收帳冊、監錄系統電腦主機1 台及附表一
    所示之電子遊戲機台19台（含ＩＣ板共計19塊）、各機臺資
    金入出明細表１張、代幣５千５百枚、點數卡５０張、貼有
    點數之盒子２個，附表二賭客洗分所兌換之賭資６百元等物
    （見警卷第26頁至第92頁）扣案足資佐證，是被告二人之自
　　白核與事實相符，自堪信為真實，其罪證已甚明確，犯行堪
　　予認定。
二、按刑法上規定之常業罪，只須有賴某種犯罪為業之意思，而
    有事實之表見為已足，不以藉該犯罪為唯一生存者為必要，
    縱令尚有其他職業，亦無礙成立常業罪（最高法院82年度第
    1 次刑事會議決議參照）。(一)查被告乙○○受僱於「遊戲王
    電子遊戲場」，依該遊戲場負責人林榮權指示，擔任開分、
    洗分及指示客人前往超商兌換現金之工作，唐丁山則受雇於
    「捷揚超商」，依該超商負責人黃婉貞之指示，偽裝收購禮
    品實係兌換現金，顯均係藉此反覆與人賭博，從中獲利恃以
    維生，並以之為常業。核被告乙○○所為，係犯刑法第267
    條之常業賭博罪。(二)被告乙○○與另案被告唐丁山、林榮權
    、黃婉貞間，與就前開常業賭博犯行有犯意聯絡及行為分擔
    ，均為共同正犯。(三)又上開「遊戲王電子遊戲場」，係供不
    特定之人出入賭博財物，自屬公眾得出入之場所，是核被告
    丙○○在上開公眾得出入之場所，以電動機具賭博財物之行
    為，係犯刑法第266 條第1 項前段之普通賭博罪。(四)爰審酌
    被告乙○○受僱於林榮權共同經營賭博性遊藝場，敗壞社會
    善良風氣甚鉅，且賭博機具多達19台，惡性非輕，而被告丙
    ○○在公眾得出入之場所賭博財物，亦有損社會善良風氣，
    是本件公訴檢察官對被告乙○○求處有期徒刑4 月、被告丙
    ○○坦認犯行而請本院斟酌給予緩刑雖屬適當，惟念及被告
    二人犯後均坦認上揭犯行，而被告乙○○係受僱於人之店員
    ，犯罪自主性較低，且所得有限，現已離職另謀工作，而被
    告二人亦有表示悔改等一切情狀，爰對被告乙○○量處如主
    文所示之刑，並諭知易科罰金之折算標準；而對被告丙○○
    部分量處如主文所示之罰金刑，並諭知易服勞役之折算標準
    ，以為儆懲。(五)又被告乙○○，前未曾受有期徒刑以上刑之
    宣告，有臺灣高等法院被告前案紀錄表附卷可憑，其因一時
    失慮，致觸犯本案犯行，且事後已深表悔改之意，經此偵、
　　審教訓，自當知警惕而信渠無再犯之虞，是本院綜核上情，
 　 認上揭對其所宣告之刑，以暫不執行為適當，爰宣告緩刑2
    年，以啟自新。
三、扣案如附表一所示之電子遊戲機具（均含IC版），係當場賭
　　博之器具；扣案如附表一所示之代幣，係在賭博機臺營業處
  　櫃臺及兌換現金處所當場查獲，係屬在兌換籌碼處所查獲之
　　財物，應依刑法第266 條第2 項之規定，不問屬於犯人與否
 　 ，均予以宣告沒收。至扣案如附表二所示係賭客即被告丙○
    ○兌換所得之現金，業經另案被告唐丁山交付予被告丙○○
    ，應屬被告丙○○犯賭博罪所得之物（即非在賭台或兌換籌
    碼處之財物），爰應依刑法第３８條第１項第３款規定宣告
    沒收。又扣案如附表一所示之貼有點數之盒子２個、各機臺
    資金入出明細表１張，為供犯本件賭博罪之物，且為共同正
    犯林榮權、黃婉貞所有，爰依刑法第38條第1 項第2 款前段
    規定併予宣沒收。另扣案如監錄系統電腦主機1 台、高雄市
    政府營利事業登記證、遊戲場營業級別證、超商員工公休表
    、超商每日營收帳冊、簡易判決書等物，與本案上揭賭博犯
    行無涉，爰不予宣告沒收，附此敘明。
據上論斷，應依刑事訴訟法第273 條之1 第1 項、、第284 條之1
、第299 條第1項 前段，刑法第28條、第267 條、第266 條第1
項前段、第2 項、第41條第1 項前段、第42條第2 項、第38條第
1 項第2 款前段及第3 款、第74條第1 款，罰金罰鍰提高標準條
例第1 條前段、第2 條，判決如主文。
本案經檢察官甲○○到庭執行職務。
中　　華　　民　　國　　94　　年　　12　　月　　30　　日
　　　　　　　    刑事第三庭  法  　官    施添寶
以上正本證明與原本無異。
如不服本判決，應於收受送達後10日內向本院提出上訴書狀。
中　　華　　民　　國　　94　　年　　12　　月　　30　　日
　　　　　　　　　　　　　　　書 記 官    陳威志
附錄本判決論罪之法條
刑法第266條1項前段
在公共場所或公眾得出入之場所賭博財物者，處一千元以下罰金
。
刑法第266條第2項
當場賭博之器具與在賭檯或兌換籌碼處之財物，不問屬於犯人與
否，沒收之。
刑法第267 條
以賭博為常業者，處二年以下有期徒刑，得併科一千元以下罰金
。
附表一：
（一）電子遊戲機台拾玖台（含ＩＣ板拾玖塊)。
  ┌──┬─────────────────┬─────┐
　│編號│扣 案 賭 博 性 電 子 機 具        │    台數  │
  ├──┼─────────────────┼─────┤
　│ 一 │皇冠迷13（含ＩＣ板一塊）　　　　　│    一台  │
  ├──┼─────────────────┼─────┤
　│ 二 │滿貫大亨（含ＩＣ板七塊）　　　　  │    七台  │
  ├──┼─────────────────┼─────┤
　│ 三 │中華5PK（含ＩＣ板一塊）　　　　　 │    一台  │
  ├──┼─────────────────┼─────┤
　│ 四 │鷹王（含ＩＣ板二塊）　　　　　　　│　  二台  │
  ├──┼─────────────────┼─────┤
　│ 五 │超世紀賓果（含ＩＣ板二塊）　　　　│　  二台  │
  ├──┼─────────────────┼─────┤
　│ 六 │賽馬（含ＩＣ板二塊）　　　　　　　│　  二台  │
  ├──┼─────────────────┼─────┤
　│ 七 │金龍鳳（含ＩＣ板一塊）　　　　　　│　  一台  │
  ├──┼─────────────────┼─────┤
　│ 八 │劍龍（含ＩＣ板一塊）　　　　　　　│　  一台  │
  ├──┼─────────────────┼─────┤
　│ 九 │動物柏青樂（含ＩＣ板一塊）　　　　│　  一台  │
  ├──┼─────────────────┼─────┤
  │ 十 │彩金魔象（含ＩＣ板一塊）　　　　　│　  一台  │
  └──┴─────────────────┴─────┘
（二）代幣伍仟伍佰枚。
（三）點數卡伍拾張。
（四）貼有點數之盒子貳個。
（五）各機臺資金入出明細壹張。
附表二：賭客洗分所兌換之賭資陸佰元。
